【裁判字號】    97,易,497
【裁判日期】    970421
【裁判案由】    竊盜
【裁判全文】
臺灣彰化地方法院刑事判決               97年度易字第497號
公  訴  人  臺灣彰化地方法院檢察署檢察官
被      告  乙○○
                    （另案在臺灣彰化監獄彰化分監執行中）
上列被告因竊盜案件，經檢察官提起公訴（97年度偵字第1502號
），本院依簡式審判程序判決如下：
    主    文
乙○○竊盜，累犯，處有期徒刑伍月，如易科罰金，以新臺幣壹
仟元折算壹日。
    事    實
一、乙○○前因連續施用第二級毒品案件，經本院以90年度易字
    第1508號判決處有期徒刑6 月，得易科罰金確定；又因連續
    施用第二級毒品案件，經本院以91年度簡上字第63號判決處
    有期徒刑7 月確定；再因竊盜案件，經本院以91年度易字第
    538 號判決處有期徒刑1 年10月確定；復因贓物案件，經本
    院以91年度易字第818 號判決處有期徒刑6 月，得易科罰金
    確定，上開罪刑並由本院以92年度聲字第1411號裁定定應執
    行刑為有期徒刑3 年2 月確定，且經入監接續執行後，已於
    民國（下同）96年3 月2 日縮期期滿執行完畢。詎猶不知悛
    悔，基於意圖為自己不法所有之犯意，於96年12月11日凌晨
    某時許，在彰化縣鹿港鎮○○路○ 段240 巷16號前，徒手開
    啟甲○○所有、未上鎖之車號6292—HR自小客車車門後，以
    置放於該車副駕駛座坐墊上之鑰匙（未據扣案，且不能證明
    屬於兇器）發動該車、駛離前開處所，而竊取該車得手。嗣
    並將該車原有之2 面車號6292—HR號車牌卸下，將自己所有
    之車號QM—7012號自小客車之2 面車牌懸掛至該車，以逃避
    警方追緝及供代步之工具，惟於97年1 月18日下午2 時許，
    乙○○駕駛上開竊得之自小客車行經彰化縣溪湖鎮國道一號
    高速公路交流道下方機車道時，因其另涉竊盜及毒品案件，
    經本院通緝而為警逮捕、附帶搜索其使用之交通工具，其於
    有偵查犯罪職權之機關或個人發覺其犯罪前，坦承前揭竊盜
    之犯行而自首，且主動接受裁判。
二、案經彰化縣警察局彰化分局報請臺灣彰化地方法院檢察署檢
    察官偵查起訴。
    理    由
一、除被告所犯為死刑、無期徒刑、最輕本刑為3 年以上有期徒
    刑之罪或高等法院管轄第1 審案件者外，於前條第1 項程序
    進行中，被告先就被訴事實為有罪之陳述時，審判長得告知
    被告簡式審判程序之旨，並聽取當事人、代理人、辯護人及
    輔佐人之意見後，裁定進行簡式審判程序；除簡式審判程序
    及簡易程序案件外，第1 審應行合議審判，刑事訴訟法第27
    3 條之1 第1 項、第284 條之1 分別定有明文。本件被告乙
    ○○所涉均係死刑、無期徒刑、最輕本刑為3 年以上有期徒
    刑之罪或高等法院管轄第一審案件以外之罪，並於本院行準
    備程序時均就被訴事實為有罪之陳述，本院合議庭依前揭規
    定，經評議結果，裁定改由受命法官獨任行簡式審判程序，
    合先敘明。
二、上開事實，業據被告乙○○於警詢、偵訊、本院準備程序及
    審理中坦承不諱（見彰化縣警察局彰化分局彰警分偵字第09
    70003945號刑案偵查卷第2 、3 頁，臺灣彰化地方法院檢察
    署97年度偵字第1502號卷第5 、6 頁，本院97年度易字第49
    7 號卷第35、41-43 頁），核與證人即被害人甲○○於警詢
    中所為之證述相符（見彰化縣警察局彰化分局彰警分偵字第
    0970003945號刑案偵查卷第7 、8 頁），並有贓物認領單、
    彰化縣警察局車輛尋獲電腦輸入單各1 紙在卷可稽（見彰化
    縣警察局彰化分局彰警分偵字第0970003945號刑案偵查卷第
    41、43頁），足認被告上開自白，確與事實相符，本案事證
    明確，被告犯行堪以認定，應予依法論科。
三、核被告乙○○所為，係犯刑法第320 條第1 項之普通竊盜罪
    。查被告前因連續施用第二級毒品案件，經本院以90年度易
    字第1508號判決處有期徒刑6 月，得易科罰金確定；又因連
    續施用第二級毒品案件，經本院以91年度簡上字第63號判決
    處有期徒刑7 月確定；再因竊盜案件，經本院以91年度易字
    第538 號判決處有期徒刑1 年10月確定；復因贓物案件，經
    本院以91年度易字第818 號判決處有期徒刑6 月，得易科罰
    金確定，並由本院以92年度聲字第1411號裁定定應執行刑為
    有期徒刑3 年2 月確定，經入監接續執行後，已於96年3 月
    2 日縮期期滿執行完畢，此有臺灣高等法院被告前案紀錄表
    、臺灣彰化地方法院檢察署刑案資料查註查紀錄表各1 份附
    卷可考，被告於有期徒刑執行完畢後，5 年內故意再犯本件
    有期徒刑以上之罪，為累犯，應依刑法第47條第1 項規定加
    重其刑。另按刑法第62條所謂「發覺」，固非以有偵查犯罪
    職權之機關或人員確知其人犯罪無誤為必要，而於對其發生
    嫌疑時，即得謂為已發覺；但此項對犯人之嫌疑，仍須有確
    切之根據得為合理之可疑者，始足當之，若單純主觀上之懷
    疑，要不得謂已發生嫌疑（最高法院72年臺上字第641 號判
    例意旨參照）。本件有關被告涉犯竊盜之犯行，係因於97年
    1 月18日下午2 時許，乙○○駕駛上開竊得之自小客車行經
    彰化縣溪湖鎮國道一號高速公路交流道下方機車道時，因其
    另涉竊盜及毒品案件，經本院通緝而為警逮捕、附帶搜索其
    使用之交通工具，其於有偵查犯罪職權之機關或個人發覺其
    犯罪前，坦承前揭竊盜之犯行而自首，且主動接受裁判，業
    經被告於警詢、本院審理中陳稱明確（見彰化縣警察局彰化
    分局彰警分偵字第0970003945號刑案偵查卷第2 頁，本院97
    年度易字第497 號卷第42頁），足徵被告確係在警員未發現
    有確切之根據得為合理之懷疑前，即主動供述其為本件如事
    實欄所載竊盜之犯行，被告係對於未發覺之罪自首而接受裁
    判，爰依自首之規定，就其所犯減輕其刑，並依法先加後減
    之。爰審酌被告之素行，及不思循正當途徑獲取所需，任意
    竊取他人車輛，侵害他人權益非微，惟考量被告行竊之手段
    、次數，所得物品之價值，與犯後自始坦承犯行，且竊得之
    車輛已歸還予被害人等一切情狀，量處如主文所示之刑，並
    諭知易科罰金之折算標準。另本件被告犯罪之時間係在96年
    4 月24日以後，並不符合中華民國96年罪犯減刑條例所定之
    減刑要件，尚無依該條例規定予以減刑之餘地。公訴人固對
    被告求處有期徒刑8 月，惟本院審酌被告犯後主動供述、自
    始坦承犯行，被害人表示不予追究（見本院97年度易字第49
    7 號卷第42、43頁）等節後，認公訴人之求刑尚屬過重，附
    予敘明。
據上論斷，應依刑事訴訟法第273 條之1 第1 項、第299 條第 1
項前段，刑法第320 條第1 項、第47條第1 項、第62條前段、第
41條第1 項前段，刑法施行法第1 條之1 第1 項、第2 項前段，
判決如主文。
本案經檢察官莊佳瑋到庭執行職務。
中    華    民    國    97    年     4    月    21    日
                          刑事第三庭  法  官  林秉暉
以上正本證明與原本無異。
如不服本判決，應於判決送達後10日內，向本院提出上訴書狀，
上訴書狀應「敘述具體上訴理由」，並按他造當事人之人數附繕
本。「切勿逕送上級法院」。
告訴人或被害人對於判決如有不服具備理由請求檢察官上訴者，
其上訴期間之計算係以檢察官收受判決正本之日期為準。
中    華    民    國    97    年    4     月    21    日
                                      書記官  梁高賓
暉附錄本案論罪科刑法條全文：
中華民國刑法第320條第1項
意圖為自己或第三人不法之所有，而竊取他人之動產者，為竊盜
罪，處 5 年以下有期徒刑、拘役或500元以下罰金。


司法院資訊處製作；財團法人民間司法改革基金會備份。
